【裁判字號】    99,裁,1143
【裁判日期】    990520
【裁判案由】    進口貨物核定完稅價格
【裁判全文】
最  高  行  政  法  院  裁  定
                                      99年度裁字第1143號
上  訴  人  仲乾實業社
代  表  人  甲○○
訴訟代理人  黃進祥  律師
            江順雄  律師
            黃建雄  律師
被 上訴 人  財政部高雄關稅局
代  表  人  曾瑞育
上列當事人間進口貨物核定完稅價格事件，上訴人對於中華民國
97年3月18日高雄高等行政法院96年度訴字第416號判決，提起上
訴，本院裁定如下：
    主  文
上訴駁回。
上訴審訴訟費用由上訴人負擔。
    理  由
一、按對於高等行政法院判決之上訴，非以其違背法令為理由，
    不得為之，行政訴訟法第242條定有明文。依同法第243條第
    1項規定，判決不適用法規或適用不當者，為違背法令；而
    判決有同條第2項所列各款情形之一者，為當然違背法令。
    是當事人對於高等行政法院判決上訴，如依行政訴訟法第24
    3條第1項規定，以高等行政法院判決有不適用法規或適用不
    當為理由時，其上訴狀或理由書應有具體之指摘，並揭示該
    法規之條項或其內容；若係成文法以外之法則，應揭示該法
    則之旨趣，倘為司法院解釋或本院之判例，則應揭示該判解
    之字號或其內容。如以行政訴訟法第243條第2項所列各款情
    形為理由時，其上訴狀或理由書，應揭示合於該條項各款之
    事實。上訴狀或理由書如未依此項方法表明者，即難認為已
    對高等行政法院判決之違背法令有具體之指摘，其上訴自難
    認為合法。
二、本件上訴人對於高雄高等行政法院96年度訴字第416號判決(
    以下稱原判決)上訴，雖以該判決違背法令為由。惟上訴人
    據以主張原判決認定事實違反證據法則、證據理由矛盾及判
    決不備理由者，主要是其在原審於96年10月2日提出之準備
    一狀及96年11月23日準備二狀及該書狀所附資料。然依卷內
    資料所示，上開準備一狀所附資料，並無如上訴人所稱編為
    附件一、二、．．．，而96年10月2日提出之準備一狀載內
    容，係在說明其進口及付款流程，所附資料亦無進口結匯證
    書，96年11月23日準備二狀載內容，則泛稱信用金額與匯款
    金額之所以不符原因，係因數張進口報單以同一信用狀號碼
    辦理結匯，且贖單時並非1次還款，而是分數次還款，而該
    數張進口報單中，有些與本件案情無關，故上訴人於製作並
    未列入等語，並無如上訴狀所載，其有主張依如何之附件一
    、二、．．．資料，如何之進口報單之申報總金額與如何之
    進口結匯證書匯款之總金額相符，及具體表明誤列之個別信
    用狀號碼、進口結匯證書。是上訴人以不存在之其於原審主
    張依如何之附件資料，如何之進口報單之申報總金額與如何
    之進口結匯證書匯款之總金額相符，及具體表明之誤列個別
    信用狀號碼、進口結匯證書為前提，指摘原判決認定事實違
    反證據法則、證據理由矛盾及判決不備理由云云，自不能認
    對原判決如何違背法令有具體指摘。又原判決敘明依發票金
    額計算之貨物單價與「PROFORMA INVOICE」之單價不同，係
    作為其認定進口報單所載進口價格與實際買受價格不同之理
    由之一，並非認定「PROFORMA INVOICE」即屬契約本身，且
    上訴人並未具體說明何以依發票金額計算之貨物單價與「
    PROFORMA INVOICE」之單價不同，徒以原判決誤認「
    PROFORMA INVOICE」為買賣雙方之「契約」證明文件，作為
    認定單價為USD 8之依據，而非「INVOICE」上所記載之USD
    7，而指摘原判決有認定事實不憑證據之違反證據法則及證
    據上理由矛盾之違法云云，亦不得認對原判決之違背法令有
    具體之指摘。至其餘上訴狀所載內容，係就原審取捨證據、
    認定事實之職權行使，指摘其為不當，並就原審已論斷者，
    泛言未論斷，或就原審所為論斷，泛言其論斷矛盾，而非具
    體說明其有何不適用法規或適用法規不當之情形，並揭示該
    法規之條項或其內容，及合於行政訴訟法第243條第2項所列
    各款之事實，難認對該判決之如何違背法令已有具體之指摘
    。依首開規定及說明，應認其上訴為不合法。
三、據上論結，本件上訴為不合法。依行政訴訟法第249條第1項
    前段、第104條、民事訴訟法第95條、第78條，裁定如主文
    。
中    華    民    國    99    年    5     月    20    日
                    最高行政法院第五庭
                        審判長法官  鄭  忠  仁
                              法官  黃  秋  鴻
                              法官  王  碧  芳
                              法官  吳  東  都
                              法官  陳  金  圍

以  上  正  本  證  明  與  原  本  無  異
中    華    民    國    99    年    5     月    20    日
                              書記官  郭  育  玎

司法院資訊處製作；財團法人民間司法改革基金會備份。
